【裁判字號】    97,消債更,40
【裁判日期】    971202
【裁判案由】    聲請更生程序
【裁判全文】
臺灣嘉義地方法院民事裁定  97年度消債更字第40號
聲  請  人  甲○○
上列當事人因消費者債務清理事件聲請更生，本院裁定如下：
    主  文
更生及保全處分之聲請均駁回。
聲請費用由聲請人負擔。
    理  由
一、按「聲請更生或清算不合程式或不備其他要件者，法院應以
    裁定駁回之，但其情形可以補正者，法院應定期間先命補正
    」，消費者債務清理條例（下稱本條例）第8條定有明文。
    又「本條例所稱消費者，指五年內未從事營業活動或從事小
    規模營業活動之自然人」、「前項小規模營業指營業額平均
    每月新臺幣二十萬元以下者」，復為本條例第2條第1項、第
    2項所明定。是更生或清算之聲請案件，法院仍應先審酌聲
    請人是否為本條例之適用對象；如聲請人為獨資或合夥經營
    商號者，並應依其營業額以決定有無本條例之適用。
二、本件聲請意旨略以：聲請人有不能清償債務情事，其每月收
    入新台幣（下同）25,000元，而原一致性協商方案每月需償
    還21,000元，但其每月必要支出15,000元，因此原方案之條
    件過苛，已經超越聲請人能力，而無法履行原協商方案等語
    。
三、惟查，本件聲請人甲○○係合夥經營丹堤企業社（自民國93
    年2月25日核准設立開始），擔任該營利事業之負責人，至
    95 年12月6日，負責人變更為乙○○，此有丹堤企業社營利
    事業登記抄本在卷可憑，故聲請人擔任丹堤企業社負責人之
    期間，為93年2月25日至95年12月6日。丹堤企業社93年度營
    業額為2,500,452元，94年度為2,760,304元，95年1月至10
    月為8,348,559元（11月以0元計算），此有南區國稅局嘉義
    市分局嘉市三字第0970045839號函所附之使用統一發票銷售
    額明細1紙在卷可憑，依本條例施行細則第4條後段之規定，
    營業額之計算應以營業總額除以實際營業月數，而聲請人實
    際擔任負責人之時間為34個月，故每月營業額為400,274元
    。
四、聲請人固然主張：我是丹堤名義上的負責人，因實質負責人
    胡淑娉信用有瑕疵，不能申辦信用卡消費相關事宜，故由我
    先行暫代負責人，但我實際上只是美容師云云，然證人乙○
    ○證稱：丹堤企業社是我與聲請人、丹堤公司共同設立的，
    聲請人是股東，全權負責門市的財務，消費者匯款是匯入她
    的帳戶，聲請人的入股金是10萬元等語，參以本院所調得之
    聲請人93、94年度綜合所得稅核定通知書上，均列有丹堤企
    業社之營利收入，顯見聲請人確實為丹堤企業社之合夥人，
    故聲請人上開主張，尚難憑採。聲請人既然於聲請前5年內
    有從事營業活動，每月平均營業額又高達40萬元之譜，則與
    本條例第2條第1項、第2項之要件不合，又無從補正，依首
    揭條文之意旨，聲請人顯非本條例之適用對象，自應駁回其
    更生之聲請。
五、末者，聲請人以聲請更生為由，具狀聲請保全處分，茲因本
    院業已裁定駁回更生之聲請，該保全處分之聲請自無必要，
    應併予駁回，爰裁定如主文。
中    華    民    國    97    年    12    月    2     日
              民事第一庭    法      官  張鶴齡
上為正本係照原本作成。
如不服本裁定，應於裁定送達後10日內，以書狀向本院提出抗告
，並繳納抗告費新臺幣1千元。
中    華    民    國    97    年    12    月    2     日
                            書  記  官  馮澤文


司法院資訊處製作；財團法人民間司法改革基金會備份。
